【裁判字號】    99,消債清,60
【裁判日期】    990422
【裁判案由】    清算事件
【裁判全文】
臺灣板橋地方法院民事裁定            99年度消債清字第60號
聲  請  人  甲○○
即 債 務人
代  理  人  張金盛律師
上列當事人因消費者債務清理事件，聲請清算，本院裁定如下：
    主  文
債務人甲○○自民國九十九年四月二十二日下午四時起開始清算
程序。
本件命司法事務官進行本件清算程序。
    理  由
一、按債務人不能清償債務或有不能清償之虞者，得依本條例所
    定更生或清算程序，清理其債務；法院開始清算程序之裁定
    ，應載明其年、月、日、時，並即時發生效力，消費者債務
    清理條例第3 條、第83條第1 項分別定有明文。
二、本件聲請意旨略以：其積欠債務共新台幣（下同）1,701,20
    7 元，於消費者債務清理條例施行後，曾於民國98年5 月6
    日，以書面向最大債權金融機構中國信託商業銀行股份有限
    公司（下稱中國信託銀行）請求共同協商債務清償方案，惟
    雙方前置協商不成立。聲請人因患有精神分裂症，求職不易
    ，98年間每月平均收入僅有台北市立聯合醫院薪資1,000 元
    及殘障補助7,000 元，共計8,000 元，故無法負擔中國信託
    銀行所提出之前置協商還款方案，是有不能清償之情事，復
    未經法院裁定開始清算程序或宣告破產，爰依法聲請清算等
    語。
三、經查，聲請人上開主張之事實，業據提出前置協商不成立通
    知書影本、財產及收支狀況說明書、財團法人金融聯合徵信
    中心當事人綜合信用報告影本、債權人清冊、債務人清冊、
    戶籍謄本、聲請人及其父母之財政部臺北市國稅局95、96年
    度綜合所得稅各類所得資料清單影本、聲請人及其父母之財
    政部臺北市國稅局97年度綜合所得稅各類所得資料清單及財
    產歸屬資料清單、臺北縣三重市公所低收入證明書影本、切
    結書、存摺影本、勞健保費年度繳費證明表影本、聲請人之
    妹之建物與土地所有權狀影本、台灣銀行房屋擔保借款繳息
    清單影本及客戶往來明細查詢單、房屋稅及地價稅繳納證明
    、水、瓦斯、電信繳費收據、本院98年度司促字第281 號支
    付命令影本、臺北市立聯合醫院松德院區診斷證明書影本、
    勞工保險被保險人投保資料表影本、中國鋼鐵股份有限公司
    股東持股證明及股票領取單等影本、98年度各類所得扣繳暨
    免扣繳憑單影本、97年度綜合所得稅結算申報所得資料參考
    清單影本等件資料為證。此外，本件又查無聲請人有消費者
    債務清理條例第6 條第3 項、第8 條或第82條第2 項所定駁
    回清算聲請之事由存在，則聲請人聲請清算，應屬有據，爰
    裁定如主文。
中    華    民    國    99    年    4     月    22    日
                  民事第一庭    法  官  陳翠琪
上為正本係照原本作成
本件不得抗告
本裁定已於99年4 月22日下午4 時公告
中    華    民    國    99    年    4     月    22    日
                                書記官  簡曉君

司法院資訊處製作；財團法人民間司法改革基金會備份。
